臺灣屏東地方法院刑事判決　　　　　　　 94年度訴字第436號
公　訴　人　臺灣屏東地方法院檢察署檢察
被　　　告　甲○○
上列被告因違反毒品危害防制條例案件，經檢察官提起公訴（94
年度毒偵字第354 號）及移送併辦（94年度毒偵字第589 、984
號），被告於準備程序中就被訴及移送併辦事實為有罪之陳述，
本院裁定改依簡式審判程序審理，判決如下：
     主  文
甲○○連續施用第一級毒品，處有期徒刑拾月，扣案之第一級毒
品海洛因貳包（含袋重拾肆點陸貳公克）沒收銷燬；又連續施用
第二級毒品，處有期徒刑肆月，扣案之第二級毒品甲基安非他命
貳拾陸包（毛重貳拾貳點陸公克）沒收銷燬。應執行有期徒刑壹
年，扣案之第一級毒品海洛因貳包（含袋重拾肆點陸貳公克）、
第二級毒品甲基安非他命貳拾陸包（毛重貳拾貳點陸公克）均沒
收銷燬。
     事  實  及  理  由
一、甲○○前因施用毒品案件，經送強制戒治後，由臺灣高雄地
    方法院檢察署檢察官於民國92年12月4 日以92年度戒毒偵字
    第1033號為不起訴處分確定。其仍不思戒除惡習，復於5 年
    內基於施用第一級毒品海洛因之概括犯意，自93年11月底某
    日起至94年2 月2 日20時許止，連續在其屏東縣鹽埔鄉○○
    村○○街3 號住處或屏東縣長治鄉○○路256 號等處，以將
    海洛因摻入香菸吸食之方式，施用第一級毒品海洛因多次；
    且另基於施用第二級毒品甲基安非他命之概括犯意，自93年
    年6 月間某日起至94年2月2日20時許止，連續在前開處所，
    以玻璃燒烤之方式，施用第二級毒品甲基安非他命多次。嗣
    為警於（一）94年1 月12日12時許，在屏東市○○路優生婦
    產科前，為警查獲其所有第一級毒品海洛因1 包（含袋重0.
    52公克）及第二級毒品甲基安非他命4 小包（毛重3.1 公克
    ）而扣案，且經其同意採尿送驗後，其尿液呈嗎啡、甲基安
    非他命陽性反應；（二）94年1 月30日7 時許，在屏東縣長
    治鄉○○路256 號查獲，並扣得海洛因1 包（含袋重14.1
    公克）及甲基安非他命22小包（毛重19.5公克）；（三）94
    年2 月3 日14時50分許，在屏東縣竹田鄉運動公園及屏東監
    獄前查獲。
二、以上各情，業經被告甲○○於本院審理時供承不諱，復有前
    開查獲物品扣案可參，且被告於前述（一）期日經員警所採
    集之尿液，經送驗結果，呈嗎啡、甲基安非他命陽性反應，
    有屏東縣衛生局94年1 月17日屏縣衛檢六字第940013號煙毒
    及麻醉藥品類委託檢驗結果通知書1 紙在卷可稽；另於前述
    （二）（三）期日為員警所採集之尿液，經送驗結果，呈甲
    基安非他命、可待因及嗎啡陽性反應，分別有臺灣檢驗科技
    股份有限公司94年2 月17日、94年3 月1 日濫用藥物尿液檢
    驗報告各1 紙附卷可憑。而扣案之白色粉末2 包（含袋重14
    .62 公克），經送請法務部調查局鑑驗結果，確係第一級毒
    品海洛因無訛，有該局94年3 月10日、94年3 月31日調科壹
    字第240003521 、000000000 號檢驗通知書各1 紙附卷可佐
    ；又扣案之白色結晶體26小包（毛重22.6公克），經屏東縣
    警察局以臺灣尖端先進生技醫藥股份有限公司之快速篩檢試
    劑檢驗及本院囑託高雄醫學大學附設中和紀念醫院檢驗結果
    ，亦確係甲基安非他命，有屏東縣警察局刑警隊查獲違反毒
    品危害防制條例案之毒品初步檢驗報告單及高雄醫學大學附
    設中和紀念醫院94年6 月21日報告編號0000－000 號檢驗報
    告各1 紙在案可參，堪認被告上開不利於己之自白，確與事
    實相符，應可採信。本件事證明確，被告犯行洵堪認定。
三、查海洛因、甲基安非他命分別係毒品危害防制條例第2 條第
    2 項第1 、2 款所定之第一、二級毒品，不得非法持有、施
    用。故核被告所為，係犯毒品危害防制條例第10條第1 項、
    第2 項施用第一級、第二級毒品罪。其於施用海洛因與甲基
    安非他命前持有海洛因與甲基安非他命犯行，各為其施用之
    高度行為所吸收，均不另論罪。被告多次施用海洛因及甲基
    安非他命之行為，時間緊接，分別觸犯構成要件相同之罪名
    ，顯係基於概括犯意為之，應均論以連續犯並加重其刑。而
    被告所犯之上述二罪，犯意各別，行為互異，應分論併罰之
    。至公訴人移送併辦之被告於94年1 月29日後之施用第一級
    毒品、第二級毒品犯行，雖未據起訴，然與已起訴部分，有
    連續犯之裁判上一罪關係，為起訴效力所及，本院自應一併
    審理，附此敘明。爰審酌被告曾因施用毒品經送戒治處所施
    以強制戒治後，仍未能戒斷其施用毒品之惡習，足見其陷溺
    已深，惟因施用毒品均僅係戕害其自己身心並無加害他人，
    犯罪後坦承犯行、態度尚稱良好等一切情狀，分別量處如主
    文所示之刑，並定其應執行刑。扣案之白色粉末2 包（14.
    62公克），經送請法務部調查局鑑驗結果，確係第一級毒品
    海洛因無訛，有該局94年3 月10日、94年3 月31日調科壹字
    第240003521 、0 00000000號檢驗通知書各1 紙附卷可佐；
    又扣案之白色結晶體26小包（毛重22.6公克），經屏東縣警
    察局以臺灣尖端先進生技醫藥股份有限公司之快速篩檢試劑
    檢驗及本院囑託高雄醫學大學附設中和紀念醫院檢驗結果，
    亦確係甲基安非他命，有屏東縣警察局刑警隊查獲違反毒品
    危害防制條例案之毒品初步檢驗報告單及高雄醫學大學附設
    中和紀念醫院94年6 月21日報告編號0000－000 號檢驗報告
    各1 紙在案可參，均應依毒品危害防制條例第18條第1 項前
    段規定沒收銷燬。
據上論斷，應依刑事訴訟法第299條第1 項前段、第273條之1第1
項、第310條之2，毒品危害防制條例第10條第1項、第2項、第18
條第1 項前段，刑法第11條、第56條、第51條第5 款、第9 款，
判決如主文。
本案經檢察官林津鋒到庭執行職務。
中　　華　　民　　國　　94　　年　　8 　　月　　4 　　日
                  刑事第一庭    法  官  黃聖涵
以上正本證明與原本無異。
如不服本判決應於收受本判決送達後10日內向本院提出上訴書狀
，其未敘述上訴理由者，並得於提起上訴後10日內向本院補提理
由書狀（均須按他造當事人之人數附繕本）「切勿逕送上級法院
」
中　　華　　民　　國　　94　　年　　8 　　月　　4 　　日
                                書記官  蘇雅慧
本案論罪科刑法條：
毒品危害防制條例第十條
施用第一級毒品者，處六月以上五年以下有期徒刑。
施用第二級毒品者，處三年以下有期徒刑。
